臺灣桃園地方法院民事裁定
111年度桃簡聲字第58號
聲  請  人  李宗益  
上列聲請人因本院110年度桃簡字第191號債務人異議之訴事件，
聲請交付法庭錄音光碟，本院裁定如下：
    主      文
一、准予交付本院一一○年度桃簡字第一九一號債務人異議之訴 
    事件於民國一一一年四月六日及一一一年五月十二日言詞辯
    論程序期日之法庭錄音光碟。
二、聲請人就第一項所示法庭錄音光碟內容，不得散布、公開播
    送或為非正當目的使用。
三、聲請費用由聲請人負擔。
    理      由
一、聲請意旨略以：聲請人就本院110年度桃簡字第191號債務人
    異議之訴事件（下稱系爭事件），於民國111年5 月12日與
    對造達成訴訟上和解。惟系爭事件於110年2月即已起訴，直
    至110年10月始開庭，期間並因對造稱欲補陳相關錄音而改
    期，嗣對造補陳錄音檔案及譯文後，乃於111年4月6日為言
    詞辯論，然經聲請人閱卷後認與聲請人現場陳述主張相差甚
    遠，且承審法官反覆施壓聲請人與對造和解；於111年5月12
    日言詞辯論時，承審法官復直言若聲請人不願同意和解，將
    以債權總額作為判決聲請人給付之數額，令聲請人感到遭受
    脅迫，故系爭事件和解筆錄非出於聲請人自由意志，而有無
    效或得撤銷事由，爰聲請交付法庭錄音光碟等語。
二、按當事人及依法得聲請閱覽卷宗之人，因主張或維護其法律
    上利益，得於開庭翌日起至裁判確定後6 個月內，繳納費用
    聲請法院許可交付法庭錄音內容，法院組織法第90條之1 第
    1 項前段定有明文。又法庭錄音錄影及其利用保存辦法第8
    條規定當事人及依法得聲請閱覽卷宗之人，因主張或維護其
    法律上利益，聲請交付法庭錄音或錄影內容時，應敘明理由
    ，由法院為許可與否之裁定。法院受理前項聲請，如認符合
    聲請人要件，並在聲請期間內提出，且就所主張或維護法律
    上之利益已敘明者，除法令另有排除規定外，應予許可。第
    一項聲請經法院裁定許可者，每張光碟應繳納費用新臺幣（
    下同）50元。持有第一項法庭錄音、錄影內容之人，就取得
    之錄音、錄影內容，不得散布、公開播送，或為非正當目的
    使用。另所謂主張或維護法律上利益者，舉凡核對更正筆錄
    、他案訴訟所需，或認法院指揮訴訟方式對其訴訟權益有影
    響之虞，欲用以保障其法律上利益等，均屬之，此觀諸該條
    項修正說明自明，最高法院104 年度台抗字第648、808號
    裁判要旨可資參照。
三、經查，聲請人為系爭本案之原告，乃依法得聲請閱覽卷宗之
    人，復已敘明聲請交付法庭錄音以維護其法律上利益之理由
    ，核無不合，應予准許。又持有法庭錄音、錄影內容之人，
    就所取得之錄音、錄影內容，不得散布、公開播送，或為非
    正當目的之使用；違反前項之規定者，由行為人之住所、居
    所，或營業所、事務所所在地之地方法院處3 萬元以上30萬
    元以下罰鍰，但其他法律另有特別規定者，依其規定。前項
    處罰及救濟之程序，準用相關法令之規定，法院組織法第90
    條之4 亦有明定，故聲請人依法就取得之法庭數位錄音光碟
    內容，不得散布、公開播送，或為非正當目的使用，併予說
    明以促其注意遵守。
四、爰裁定如主文。
中　　華　　民　　國　　111 　年　　6 　　月　　6 　　日
                  桃園簡易庭  法  官  顏嘉漢
以上為正本係照原本作成。
如不服本裁定，應於送達後10日內向本院提出抗告狀並表明抗告
理由（須附繕本，並應繳納抗告費新台幣1,000 元）。
中　　華　　民　　國　　111 　年　　6 　　月　　6 　　日
                              書記官  楊上毅